---
title: "Actividad Colaborativa M3U1"
author: "Daniel Nuñez"
date: "22 de noviembre de 2017"
output: html_document
---

```{r setup, include=FALSE}
knitr::opts_chunk$set(echo = TRUE)
```

## Limpieza del entorno de trabajo
```{r}
rm(list = ls())
```
# Creación de directorio raiz para el ejercicio
``` {r DirActual}
dirActual<-getwd()
if(!file.exists("../Actividad_Colaborativa_M3")) {dir.create("../Actividad_Colaborativa_M3")}
```
# Creación de la estructura de directorios
``` {r directorios}
if(!file.exists("./EstudioPreliminar")) {dir.create("./EstudioPreliminar")}
if(!file.exists("./EntregaFinal")) {dir.create("./EntregaFinal")}
if(!file.exists("./EstudioPreliminar/MessyDataSets")) {dir.create("./EstudioPreliminar/MessyDataSets")}
if(!file.exists("./EntregaFinal/TidyDataSets")) {dir.create("./EntregaFinal/TidyDataSets")}
```
#Descarga de fichero a analizar en la carpeta MessyDatasets y su fecha de descarga
``` {r Fichero, echo=TRUE}
urlFile <- "https://aql.datapress.com/leeds/dataset/council-energy-consumption/01042013-to-31032014-kwh-co2.csv"
download.file(urlFile,destfile = "./EstudioPreliminar/MessyDataSets/EnergyConsumption.csv", method = "libcurl")
fechaDescarga <- date()
fechaDescarga
```
#Guardamos la tabla en una variable para su tratamiento
```{r}
ConsumoEnergia <- read.table("./EstudioPreliminar/MessyDataSets/EnergyConsumption.csv", row.names = NULL, sep=",", header = TRUE)
```

#Verificar estado de los datos
```{r}
names(ConsumoEnergia)
```
#La columna 1 a 5 tienes los mismos datos para todas las filas. Las eliminamos
```{r}
ConsumoEnergia <- ConsumoEnergia[ , -c(1:5)]
```
#Separar la columna "Site.Name" en columnas "Distrito" y "Direccion" por medio del separador "-"
```{r, echo=FALSE}
library(tidyr)
ConsumoEnergia <- separate(ConsumoEnergia, col = Site.Name, into = c("Distrito","Direccion"),sep = "-")
```
#Porcentaje de registros con valores "0"
```{r}
SinLectura <- sum(ConsumoEnergia$Gas.Cons..kWh.== 0 & ConsumoEnergia$Elect.CO2..tonnes.== 0 & ConsumoEnergia$Gas.CO2..tonnes.== 0 & ConsumoEnergia$Total.CO2..tonnes. == 0 & ConsumoEnergia$Elect.Cons..kWh.== 0 & ConsumoEnergia$Total.kWh == 0)
rowsConsumoEnergia <-nrow(ConsumoEnergia)
PorcentajeSinLectura <- SinLectura/rowsConsumoEnergia *100
PorcentajeSinLectura
```
#Registros con valores diferentes de 0
```{r}
registros <- ConsumoEnergia[!(ConsumoEnergia$Elect.Cons..kWh. == 0), ]
```
#Registros con una lectura correcta. Es decir que el la diferencia del Total de KWH menos el gas y la ectricidad sea 0

```{r}
registros$diferencia <- registros$Total.kWh -registros$Gas.Cons..kWh.-registros$Elect.Cons..kWh.
registrosV <- registros[!(registros$diferencia = 0),]
registrosCorrectos <- registrosV[1:8]
```
